【裁判字號】    97,交簡上,22
【裁判日期】    970812
【裁判案由】    公共危險
【裁判全文】
臺灣彰化地方法院刑事判決            97年度交簡上字第22號
公  訴  人  臺灣彰化地方法院檢察署檢察官
上  訴  人
即  被  告  甲○○
選任辯護人  黃鼎鈞律師
上列上訴人因公共危險案件，不服本院九十七年度交簡字第一０
號，中華民國九十七年三月二十七日第一審簡易判決（九十七年
度偵字第一００一號），提起上訴，本院管轄之第二審合議庭，
判決如下：
    主      文
上訴駁回。
    犯罪事實及理由
一、本案經本院審理結果，認第一審判決認事用法及量刑均無不
    當，應予維持，並引用第一審判決書記載，事實、證據及理
    由（如附件）。
二、上訴人即被告甲○○上訴意旨略以：被告案發當日是與友人
    在事故地點附近吃摻有米酒的薑母鴨，用餐後意識清醒並無
    不能安全駕駛之情況；發生事故是因上訴人對彰化市路況不
    熟，且因天色昏暗，才不慎撞擊地下道分隔島；又上訴人案
    發當時所測得呼氣酒精濃度僅每公升零點一八毫克，顯與不
    能安全駕駛之實務認定標準（呼氣酒精濃度每公升零點五五
    毫克）相去甚遠，原審未予詳查，遽以論罪科刑，顯有違誤
    ，為此提起上訴，爰請求撤銷原判決等語。
三、經查：甲○○於民國（下同）九十七年一月二十四日晚間十
    一時許，在彰化縣彰化市○○路附近之店家食用摻有米酒之
    薑母鴨後，明知於翌日凌晨零時許尚處於酒醉狀態不能安全
    駕駛，仍駕駛車牌號碼為九Ｕ－六０七五號之自小客車返家
    ，而於行經彰化縣彰化市○○路三四九號前時，撞及進入地
    下道前之分隔島而發生車禍，方為警查獲，經於九十七年一
    月二十五日凌晨一時五十一分許測試其呼氣酒精濃度達每公
    升零點一八毫克，換算酒後開始駕駛汽車時（即凌晨零時許
    ）之呼氣酒精濃度高達每公升零點三八毫克，輔以肇事之事
    實，已顯然達到不能安全駕駛動力交通工具之程度等事實，
    訊據被告甲○○於本院審理時固對於上述酒後駕車肇事之事
    實坦承不諱，惟辯稱：伊並非已達無法安全駕駛動力交通工
    具之程度，且該交通事故亦不能證明伊不能安全駕駛云云。
    然查：
  (一)道路交通安全規則第一百十四條第二款規定，汽車駕駛人
      飲酒後吐氣所含酒精成份（即濃度）超過每公升零點二五
      毫克以上者，不得駕車，即是基於酒精對人體中樞神經系
      統有麻醉作用，為維護安全駕駛，而為之禁止規定。又按
      刑法第一百八十五條之三所稱服用酒類或其他相類之物，
      不能安全駕駛動力交通工具之公共危險條款，則屬抽象危
      險犯之規定，此種抽象危險犯係伴隨飲酒過量駕車之行為
      而當然成立。換言之，只需客觀上有此種行為出現，危險
      即視為存在，是否果真肇事，並不影響公共危險罪責之成
      立，然如確實因之駕車肇事，其刑責之明顯性，自更不待
      言。又參考德國、美國之認定標準，對於酒精濃度呼氣已
      達每公升零點五五毫克或血液濃度達百分之零點一一以上
      ，肇事率為一般正常人之十倍，認為已達「不能安全駕駛
      」之標準；至於上揭數值以下之行為，如輔以其他客觀事
      實得作為「不能安全駕駛」之判斷，亦認為應依刑法第一
      百八十五條之三之規定移送，法務部八十八年五月十八日
      法八八檢字第００一六六九號函亦採斯旨。
（二）本件被告經測試後，其呼氣中酒精濃度雖僅達零點一八毫
      克，然經「呼氣酒精濃度換算血液酒精濃度公式及倒算公
      式」換算酒後開始駕駛汽車時（即凌晨零時許）之呼氣酒
      精濃度高達每公升零點三八毫克，參以事故當時夜間有照
      明、視距良好，分隔島上有反光標誌、反光正常，被告竟
      駕車猛烈撞擊地下道分隔島等情觀之，自難謂被告安全駕
      駛之能力，未受酒精之任何影響。又被告於偵訊中亦坦承
      稱：「（問：你是否知道飲酒會影響駕駛）知道」、「（
      問：對於本件喝酒駕車構成犯罪，是否認罪？）我認罪。
      」等語明確，有被告九十七年一月二十五日之偵訊筆錄附
      卷可查，且與本院當庭堪驗偵訊錄音光碟結果相符，而被
      告身為偵查犯罪之執法人員，對於構成犯罪事實與否及是
      否承認犯罪，均具相當程度之法律上判斷，殊不致對構成
      犯罪之事實有所誤解，故雖其於本院審理中翻供否認承認
      犯罪，惟乃事後卸責之詞，不足採信。此外，復有彰化縣
      警察局道路交通事故當事人酒精測定紀錄表、刑法第一百
      八十五條之三案件測試觀察紀錄表、道路交通事故調查報
      告表（一）、（二）、道路交通事故現場圖及現場照片八
      張附卷可資佐證，本件犯罪事證業已明確，被告犯行應堪
      認定。至證人乙○○雖於本院審理時結證陳稱：被告事故
      當時精神不錯，對答如流，舉動正常，身上沒有明顯發現
      酒味；另事故地點外地車輛可能會不小心撞到，該處如果
      順向沒有注意，轉彎會撞到等語，惟行為人飲酒後之精神
      狀況會因個人生理體質差異而有不同反應，疏難僅就行為
      人之外觀行止單純判斷，且本件被告已於偵訊中坦承犯罪
      ，尤如前述；另本件被告駕車行駛方向係沿彰化市○○路
      由西向東直行，並無證人所稱該處轉彎易生事故情形，有
      道路交通事故現場圖一紙附卷可查，是證人乙○○上述等
      證言，自不能據為有利被告之認定，附此敘明。
四、核被告所為，係犯刑法第一百八十五條之三服用酒類，不能
    安全駕駛動力交通工具而駕駛罪。原審本同上開見解，適用
    刑法第一百八十五條之三、第四十一條第一項前段、第七十
    四條第一項第一款、刑法施行法第一條之一規定，量處被告
    拘役三十日，並諭知易科罰金之折算標準、宣告緩刑二年，
    核其認事用法均無違誤，量刑亦屬妥適，被告上訴為無理由
    ，應予駁回。
據上論斷，應依刑事訴訟法第四百五十五條之一第一項、第三項
、第三百六十四條、第三百七十三條、第三百六十八條，判決如
主文。
本案經檢察官郭玄義到庭執行職務。
中    華    民    國    97    年     8    月    12    日
                  刑事第一庭    審判長法  官  葉榮郎
                                      法  官  吳俊螢
                                      法  官  胡宜如
以上正本證明與原本無異。
本件不得上訴。
中    華    民    國    97    年     8    月    12    日
                                      書記官  謝鈴玉


司法院資訊處製作；財團法人民間司法改革基金會備份。
